【裁判字號】    96,簡上,250
【裁判日期】    970331
【裁判案由】    傷害
【裁判全文】
臺灣新竹地方法院刑事判決             96年度簡上字第250號
上  訴  人
即  被  告  乙○○
上  訴  人
即  被  告  丙○○
上列上訴人即被告等因傷害案件，不服本院竹北簡易庭96年度竹
北簡字第357號中華民國96年10月23日第一審判決（聲請簡易判
決處刑案號：臺灣新竹地方法院檢察署96年度偵字第4518號），
提起上訴，本院管轄之第二審合議庭判決如下：
    主    文
上訴駁回。
乙○○、丙○○均緩刑貳年。
    犯罪事實
一、緣乙○○於民國96年3 月23日23時50分許，飲酒後前往新竹
    縣新豐鄉市好口味飲食店，對正在店內與友人甲○○、
    丙○○飲酒之丁○○漫罵，甲○○見氣氛有異，攙扶乙○○
    上車欲離去時，丁○○心有不甘，竟基於傷害人之身體之犯
    意，步行至飲食店外，出拳毆打乙○○頭部，乙○○亦基於
    傷害人之身體犯意，持車上木棍反擊毆打丁○○，丙○○見
    其胞弟乙○○遭毆打，遂與乙○○共同基於傷害人之身體之
    犯意聯絡，徒手毆打丁○○，3人遂在飲食店外互毆，乙○○因而受有右眼鈍傷、頭部外傷、下巴擦傷及左眼視網膜周
    邊退化並有小裂孔之傷害（丁○○傷人之身體部分，業經本
    院竹北簡易庭於96年10月23日以以96年度竹北簡字第357號
    判決判處有期徒刑5月，減為有期徒刑2月又15日，如易科罰
    金，以新臺幣【下同】1,000元折算1日確定），丁○○則受
    有
    右額部撕裂傷3公分、頭皮多處撕裂傷、下頷擦傷2公分、
    右後頸部擦傷2公分、右上臂瘀傷5 公分、右腕部淺撕裂傷2
    公分、右肘擦挫傷2公分、膝部擦傷之傷害。
二、案經丁○○訴由新竹縣警察局竹北分局報告臺灣新竹地方法
    院檢察署檢察官偵查後聲請簡易判決處刑。
    理    由
壹、程序部分：按傳聞法則之重要理論依據，在於傳聞證據未經
    當事人之反對詰問予以核實，乃予排斥，惟若當事人已放棄
    對原供述人之反對詰問權，於法院審判時表明同意該等傳聞
    證據可作為證據，基於證據資料愈豐富，愈有助於真實發現
    之理念，並貫徹刑事訴訟法修法加重當事人進行主義之精神
    ，確認當事人對於證據能力有處分權之制度，傳聞證據經當
    事人同意作為證據，法院認為適當者，亦得為證據。另當事
    人對於傳聞證據表示「沒有意見」，而未於言詞辯論終結前
    聲明異議（Without Objection ），應視為已有將該等傳聞
    證據採為證據之同意，此刑事訴訟法第159條之5定有明文。
    本案被告乙○○、丙○○於本院審理程序中已表示對本院所
    提示調查之卷內人證物證之證據能力沒有意見，迄本院辯論
    終結前，被告乙○○、丙○○亦未爭執本案證據之證據能力
    ，依刑事訴訟法第159 條之5第2項之規定，應視被告乙○○
    、丙○○已同意本案相關之傳聞證據均可作為證據，本院斟
    酌本案卷內之證據並非非法取得，亦無證明力明顯過低之情
    形，且經本院於審判期日依法進行證據之調查、辯論，被告
    乙○○、丙○○訴訟上之程序權，已受保障，前開各該證據
    ，均得採為證據，先予敘明。
貳、實體部分：
一、訊據上訴人即被告乙○○、丙○○（下稱被告乙○○、丙○○）就上揭犯罪事實，於本院準備程序、審理程序中均自白
    不諱（見本院96年度簡上字第250 號刑事卷第29、39頁背面
    、40頁），另據告訴人丁○○於警詢、偵查中指訴甚詳（見
    偵查卷第8 至10、11至13、31、36、37頁），復有證人甲○○、劉正戊分別於警詢、偵查中證述案發經過情節綦詳（見
    偵查卷第16至18、35、36、47、48頁），此外，有告訴人丁○○於96年3 月24日凌晨因外傷至東元綜合醫院急診室就診
    之96年4月12日診斷證明書1紙在卷可參（見偵查卷第19頁）
    ，足稽告訴人丁○○於本案案發當時，確實因與被告乙○○
    、丙○○因肢體之衝突，受有如上開犯罪事實欄所載之傷害
    ，是被告乙○○、丙○○於本院準備及審理程序之自白應與
    事實相符。本件事證明確，被告乙○○、丙○○傷害人之身
    體之犯行洵堪認定，應依法予以論科。
二、論罪科刑：被告乙○○、丙○○2人所為，均係犯刑法第277
    條第1項之普通傷害罪。被告乙○○、丙○○2人就上開犯行
    ，有犯意聯絡及行為分擔，為共同正犯。被告乙○○、丙○○2人所犯傷害罪之犯罪時間在96年4月24日以前，且非中華
    民國九十六年罪犯減刑條例第3條第1項所定不予減刑之罪，
    合於96年7月16日施行之中華民國九十六年罪犯減刑條例規
    定之減刑條件，則依該條例第2條第1項第3款、第7條之減刑
    規定，依法均應減輕其刑。爰審酌被告乙○○、丙○○2人
    無前科紀錄，有臺灣高等法院被告前案紀錄表2份在卷可佐
    ，足徵其等素行良好，惟面對無端侵害，竟仍以暴力方式反
    擊，造成告訴人丁○○如犯罪事實欄所示之傷害，幸於犯後
    坦承犯行，且以7萬5千元與告訴人丁○○和解，可徵被告乙○○、丙○○2人勇於面對之悔悟之心，犯後態度頗佳等一
    切情狀，認原審依刑法第28條、第277條第1項、第41條第1
    項前段，刑法施行法第1條之1，及中華民國96年罪犯減刑條
    例第2條第1項第3款、第7條（原審贅載同法第9條），分別
    量處並減刑如主文所示之刑，併諭知易科罰金之折算標準，
    核無不合，量刑亦屬妥適。
三、被告乙○○、丙○○上訴意旨略以：就原審認定之犯罪事實
    予以認罪，惟因上訴人已與告訴人達成和解，告訴人願原諒
    被告2 人，且誠心悔過，請求宣告緩刑等語。經查：本件被
    告乙○○、丙○○既已認罪，原審判決針對被告乙○○、丙○○之傷害人之身體之犯行，均量處有期徒刑5 月，並無失
    當之處，則被告乙○○、丙○○所提之上訴，尚無理由，應
    予駁回。惟查，被告乙○○、丙○○事後已與告訴人丁○○
    達成和解，有本院97年3月25日審理筆錄1份在卷足參（見本
    院卷第39頁背面），告訴人丁○○復當庭表示願意原諒被告
    乙○○、丙○○2 人等語（見本院卷第40頁背面），又被告
    則被告乙○○、丙○○未曾受有期徒刑以上刑之宣告，有上
    開前案紀錄表附於本院卷內可憑，經此教訓當知警惕，應無
    再犯之虞，爰均併為緩刑2年之諭知，以勵自新。
據上論斷，應依刑事訴訟法第455條之1第1項、第3 項、第368條
、第364條，刑法第74條第1項第1款，判決如主文。
本案經檢察官魏廷勳到庭執行職務
中    華    民    國    97   年    3    月     31    日
                    臺灣新竹地方法院第四法庭
                            審判長法  官  林秋宜
                                  法  官  馮俊郎
                                  法  官  劉兆菊
右正本證明與原本無異。
本案不得上訴。
                                  書記官  蕭汝芳
中    華    民    國    97   年    3    月     31    日


司法院資訊處製作；財團法人民間司法改革基金會備份。
